【裁判字號】    99,上更(一),42
【裁判日期】    990520
【裁判案由】    違反毒品危害防制條例
【裁判全文】
臺灣高等法院高雄分院刑事判決      99年度上更(一)字第42號
上  訴  人  臺灣高雄地方法院檢察署檢察官
上  訴  人
即  被  告  甲○○
選任辯護人  鄭伊倫  律師
            吳春生  律師
上列上訴人因被告違反毒品危害防制條例案件，不服臺灣高雄地
方法院97年度訴字第1430號中華民國98年6月11日第一審判決（
起訴案號：臺灣高雄地方法院檢察署96年度偵字第29694 號、97
年度偵字第1192號、97年度偵緝字第612 號），提起上訴，判決
後，經最高法院發回更審，本院判決如下：
    主  文
原判決關於甲○○有罪部分，暨甲○○被訴販賣第二級毒品予王
易湋共柒次無罪部分，均撤銷。
甲○○犯販賣第二級毒品罪，共捌罪，均累犯，各處如附表一「
主文欄」所示之刑。應執行有期徒刑拾年；扣案如附表二編號1
、如附表三編號1 所示之甲基安非他命共伍包（合計驗後淨重參
點壹零肆公克），均沒收銷燬之；扣案如附表三編號6 所示手機
壹支（不含SIM 卡）、如附表三編號7 、8 所示之筆記本、現金
簿各壹本，均沒收之；未扣案販賣第二級毒品所得合計新臺幣陸
仟伍佰元沒收之，如全部或一部不能沒收時，以其財產抵償之。
    事  實
一、甲○○於民國（下同）92年、93年間先後因施用毒品案件，
    經臺灣高雄地方法院判處有期徒刑10月、6 月；嗣並依法定
    應執行刑為有期徒刑1 年2 月確定，於94年9 月29日縮短刑
    期執行完畢。詎仍不知悔改，明知甲基安非他命係經毒品危
    害防制條例第2 條第2 項第2 款規定列管之第二級毒品，未
    經許可，不得持有及販賣。竟仍意圖營利，基於販賣第二級
    毒品甲基安非他命之犯意，以其所持用之如附表三編號6 所
    示之0000000000門號（申請人為案外人謝俊賢）行動電話作
    為販賣毒品之聯絡工具，於如附表一所示之時、地，以如附
    表一所示之價格，販售如附表一所示之第二級毒品甲基安非
    他命予王易湋、鄭詠仁以牟利。嗣於96年10月16日18時10分
    許，在高雄縣鳳山市○○路129 號之酷酷龍遊藝場內為警查
    獲，當場扣得甲○○所有如附表二所示之物品；復在甲○○
    位於高雄市○鎮區○○路21號16樓之11租屋處內，扣得甲○
    ○所有如附表三所示之物品，並進而查知上情。甲○○於96
    年10月16日警詢中供出其毒品係向綽號「小廖」之男子所購
    買，因而查獲陳嘉郡。
二、案經憲兵司令部鳳山憲兵隊、高雄市政府警察局前鎮分局分
    別報告臺灣高雄地方法院檢察署檢察官偵查起訴。
    理  由
壹、程序方面
    按「被告以外之人於審判外之言詞或書面陳述，除法律有規
    定者外，不得作為證據」、「被告以外之人於審判外之陳述
    ，雖不符前4 條之規定，而經當事人於審判程序同意作為證
    據，法院審酌該言詞陳述或書面陳述作成時之情況，認為適
    當者，亦得為證據。當事人、代理人或辯護人於法院調查證
    據時，知有第159 條第1 項不得為證據之情形，而未於言詞
    辯論終結前聲明異議者，視為有前項之同意」，刑事訴訟法
    第159 條第1 項、第159 條之5 分別定有明文。本判決所引
    用之各項證據（含傳聞證據、非傳聞證據及符合法定傳聞法
    則例外之證據），檢察官、被告及辯護人於本院審判程序時
    ，均明示同意有證據能力（見本院卷第97頁），且未於言詞
    辯論終結前聲明異議，本院審酌並無證據足認該等證據之取
    得，有何違法不當之處，亦無不足採信之情況，認以之做為
    證據，應屬適當，該等證據應有證據能力。
貳、實體方面：
一、上揭事實，業據上訴人即被告甲○○於本院審理時供承不諱
    。就其附表一編號7 所示販賣甲基安非他命予鄭詠仁部分，
    核與證人鄭詠仁於偵查中及原審審理時具結證述之情節大致
    相符，並有證人鄭詠仁於購毒當日以其持用之門號00000000
    00號行動電話撥打被告甲○○持用之門號0000000000號行動
    電話之通聯紀錄1 份在卷可參（見偵一卷第58頁）；復有在
    被告位於高雄市○鎮區○○路21號16樓之11租屋處扣得如附
    表三編號7 、8 所示之筆記本及現金簿可佐，並有卷附高雄
    市政府警察局前鎮分局搜索暨扣押筆錄、鳳山憲兵隊扣押物
    品清冊目錄表在卷可考（見警二卷第19至21頁、第23頁）；
    且觀諸筆記本及現金簿內容所示：9 月10日「賣牛仔褲1000
    元」等語，恰與其自承於96年9 月10日以1000元之代價販賣
    第二級毒品甲基安非他命等情相符。是被告於上開時、地販
    賣第二級毒品甲基安非他命予鄭詠仁之自白，經核與事實相
    符，自堪採為認定事實之依據。就其附表一編號1 、2 、3
    、4 、5 、6 、8 販賣甲基安非他命予王易湋部分，復經證
    人王易湋於警詢、檢察官偵查中及原審審理時證述甚詳（警
    一卷第8 頁、第9 頁，警四卷第8 、9 、10頁，偵一卷第50
    頁，原審訴卷第58、59頁）；且證人王易湋持用之00000000
    00手機門號亦於所指上述交易毒品時間，各與被告持用之00
    00000000門號有通話紀錄，並有各該通聯紀錄（警四卷第12
    頁至第18頁、偵一卷第29頁、第35頁至第40頁）及扣案如附
    表三編號7 、8 所示之筆記本及現金簿可憑，是被告於上開
    時、地販賣第二級毒品甲基安非他命予王易湋之自白，經核
    與事實相符，自堪採為認定事實之依據。
二、邇來政府為杜絕毒品氾濫，毒害人民甚深，再三宣導教民眾
    遠離毒品、媒體之報導既深且廣，對於毒品之禁絕，應為民
    眾所熟悉。又政府對於查緝施用、轉讓及販賣毒品無不嚴格
    執行，且販賣毒品罪更係重罪，設若無利可圖，衡情一般持
    有毒品者，當不致輕易將持有毒品交付他人。況第二級毒品
    甲基安非他命價格不貲、物稀價昂，且販賣第二級毒品甲基
    安非他命係違法行為，非可公然為之，亦無公定之價格，不
    論任何包裝，均可任意分裝增減分量，每次買賣價量，亦可
    能隨時依雙方間之關係深淺、資力、需求量及對行情之認知
    、來源是否充裕、查緝是否嚴緊，購買者被查獲時供述購買
    對象之可能性風險之評估等，因而異其標準，並隨時機動調
    整，非可一概而論，是販賣之利得除經坦承犯行或價量俱臻
    明確外，委難查得實情，販賣毒品之人從價差或量差中牟利
    方式雖異，其意圖營利之非法販賣行為則一，足見本件被告
    販賣第二級毒品甲基安非他命之舉，主觀上確有牟利意圖，
    應堪認定。
三、綜上所述，被告有如附表一所示販賣第二級毒品之犯行，堪
    予認定，應依法論科。
四、毒品危害防制條例4 條第2 項、第17條，已於98年5 月20日
    修正公布，同年11月20日施行，其第4 條第2 項之法定刑，
    併科罰金部分，由「新台幣7 百萬元」，提高為「新台幣1
    千萬元」，以舊法對行為人有利。又修正後同條例第17條第
    1 項規定，有利於行為人。經綜合比較結果，以新法對行為
    人有利。被告上開犯行應適用同條例第17條第1 項減輕其刑
    （理由詳如後述），是應一體適用修正後之規定。核被告所
    為，均係犯毒品危害防制條例第4 條第2 項之販賣第二級毒
    品罪。其為販賣而持有第二級毒品甲基安非他命，持有之低
    度行為應為販賣之高度行為所吸收，不另論罪。被告曾有如
    事實欄所示犯罪前科，並於94年9 月29日縮短刑期執行完畢
    等情，有其臺灣高等法院被告前案紀錄表1 份在卷可考，其
    於有期徒刑之執行完畢後5 年內，故意再犯本件有期徒刑以
    上之罪，均為累犯，均應依刑法第47條第1 項之規定加重其
    刑，惟法定刑無期徒刑部分，依法不得加重。又按修正後毒
    品危害防制條例第17條第1 項規定：「犯第4 條至第8 條、
    第10條或第11條之罪，供出毒品來源，因而查獲其他正犯或
    共犯者、減輕或免除其刑」，查本件被告於96年10月16日警
    詢中供出其毒品係向綽號「小廖」之男子所購買（見警二卷
    第39頁），並在警方監控下，由被告撥打「小廖」電話約定
    為甲基安非他命毒品之交易，嗣於當日23時許，為警在約定
    交易地點即高雄市瑞豐夜市門口，當場查獲與「小廖」有販
    賣第二級毒品甲基安非他命犯意聯絡，而負責前來交付毒品
    之陳嘉郡（綽號「佳君」），陳嘉郡因而經臺灣高雄地方法
    院檢察署檢察官提起公訴後，由臺灣高雄地方法院以97年度
    訴字第785 號以陳嘉郡犯販賣第二級毒品未遂罪，判處有期
    徒刑6 年，經上訴後，因陳嘉郡坦認犯行，由本院97年度上
    訴字第1522號改判有期徒刑3 年10月確定等情，業經原審職
    權調取上開刑事案卷核閱無誤，故本件被告既已供出其毒品
    來源即綽號「小廖」之人，並因此查獲其他正犯陳嘉郡，爰
    依毒品危害防制條例第17條第1 項規定，減輕其刑，並就其
    同時具有加減其刑部分應先加後減之。被告上開8 次犯行，
    犯意各別，應予分論併罰。
五、原審論處被告販賣第二級毒品罪刑，固非無見；惟查：(一)毒
    品危害防制條例4 條第2 項、第17條，已於98年5 月20日修
    正公布施行，原審未及比較新舊法，尚有未合；(二)被告係累
    犯，原審依法加重其刑，但未敘明法定刑無期徒刑部分，依
    法不得加重（見原審判決第10面）；(三)被告所犯附表一編號
    1 、2 、3 、4 、5 、6 、8 部分之犯行，原審認為不能證
    明犯罪，而為無罪之諭知，亦有未當。被告上訴意旨指摘原
    判決量刑過重雖不足取，但檢察官上訴意旨指摘原判決就附
    表一編號1 、2 、3 、4 、5 、6 、8 犯行部分不當，為有
    理由，本院自應將原判決關於被告有罪部分，及被訴販賣第
    二級毒品甲基安非他命予王易湋共7 次為無罪諭知部分均予
    撤銷改判。審酌被告深知毒品對人體之危害性，竟圖一己私
    利而出售牟利，販賣第二級毒品甲基安非他命，殘害國民身
    心健康，助長社會濫用毒品風氣，惟其販賣之數量非鉅，所
    得利益不多，及其犯後於本院審理時坦承犯行，知所悔悟等
    一切情狀，就其所犯上開8 罪，各量處如附表一主文欄所示
    之刑，並參酌公訴人具體求刑之意見（見本院卷第122 頁）
    ，爰定其應執行刑為有期徒刑10年。扣案如附表二編號1及
    附表三編號1 分別所示之白色晶體共5 包，經檢察官先後送
    請高雄市立凱旋醫院及高雄醫學大學附設中和紀念醫院鑑定
    結果，各均驗呈甲基安非他命陽性反應（合計驗前淨重為3.
    161 公克、驗後淨重為3.104 公克【因該批甲基安非他命先
    後送請高雄市立凱旋醫院及高雄醫學大學附設中和紀念醫院
    重複鑑定，是上開重量係以高雄市立凱旋醫院之檢驗結果計
    算驗前淨重，而以高雄醫學大學附設中和紀念醫院檢驗結果
    計算驗後淨重】），足認均為第二級毒品甲基安非他命無訛
    ，惟被告上揭持有剩餘毒品之低度行為，應僅為最後一次販
    賣毒品之高度行為所吸收，不另論罪，故上揭查獲之剩餘毒
    品，僅於最後一次販賣毒品罪（如附表一編號8 ），依毒品
    危害防制條例第18條第1 項規定宣告沒收銷燬之（最高法院
    98年度台上字第3337、3471、3823號判決發回意旨參照）。
    另包裝上開第二級毒品甲基安非他命之包裝袋5 個，因與毒
    品難以析離（理論上或可析離，惟實際難以執行亦無必要，
    應一律視同毒品），應視同第二級毒品甲基安非他命，不問
    屬於犯人與否，併應均依毒品危害防制條例第18條第1 項前
    段規定，宣告沒收銷燬之。至送驗耗損之部分，因已滅失，
    爰不另予宣告沒收銷燬。又扣案如附表三編號6 所示之手機
    1 支（不含登記為謝俊賢所有之SIM 卡1 張），為被告所有
    乙情，業據被告於原審審理時供陳在卷（原審訴卷第149 頁
    ）；另如附表三編號7 、8 所示筆記本及現金簿各1 本，亦
    皆為被告所有乙情，且與上開手機1 支均係供被告為本件上
    開犯罪所用，已為本院認定如上，爰均依毒品危害防制條例
    第19條第1 項之規定宣告沒收之。又被告如附表二所示販賣
    第二級毒品甲基安非他命所得之款項，因係被告犯罪所得之
    財物，應依毒品危害防制條例第19條第1 項之規定，宣告沒
    收之，如全部或一部不能沒收時，以其財產抵償之。至扣案
    如附表二編號3 及如附表三編號3 所示之夾鏈袋，業據被告
    供稱係其女友裝飾品所用等語（見偵一卷第4 、11頁、原審
    訴卷第150 頁），且本件在查獲現場及被告租屋處亦未查扣
    電子磅砰或其他分裝毒品之器具，並衡以夾鏈袋用途甚廣，
    原非專供分裝毒品販賣使用一途，自無從遽認與被告本案犯
    罪有關；如附表二編號4 及附表三編號4 所示之吸食器共2
    批，均為被告施用第二級毒品所用之物，業據被告於偵查中
    供明在卷（見偵一卷第12頁），核與本案被告犯罪無關；如
    附表二、三其餘編號所示物品，亦均查無證據證明與本案被
    告犯罪有關，爰皆不予以諭知沒收，併此敘明。
六、被告其餘被訴部分及共同被告林炳宏部分，均經判決確定，
    爰不予論列，附此敘明。
據上論斷，應依刑事訴訟法第369 條第1 項前段、第364 條、第
299 條第1 項前段，毒品危害防制條例第4 條第2 項、第17條第
1 項、第18條第1 項前段、第19條第1 項，刑法2 條第1 項後段
、第11條、第47條第1 項、第51條第5 款，判決如主文。
本案經檢察官張其主到庭執行職務。
中    華    民    國    99    年    5     月    20    日
                    刑事第十庭  審判長法  官 陳中和
                                      法  官 李政庭
                                      法  官 林水城
以上正本證明與原本無異。
如不服本判決應於收受本判決後10日內向本院提出上訴書狀，其
未敘述上訴理由者，並得於提起上訴後10日內向本院補提理由書
狀（均須按他造當事人之人數附繕本）「切勿逕送上級法院」。
中    華    民    國    99    年    5     月    20    日
                                      書記官 蔡佳君
附錄本件論罪科刑之法條：
修正後毒品危害防制條例第4 條第2 項
製造、運輸、販賣第二級毒品者，處無期徒刑或7 年以上有期徒
刑，得併科新臺幣1 千萬元以下罰金。
┌────────────────────────────────────────┐
│附表一（被告甲○○販賣第二級毒品）                                              │
├──┬────┬───────┬────┬─────────┬─────────┤
│編號│販賣時間│ 販賣地點     │買受人  │   交易方式       │    主     文     │
├──┼────┼───────┼────┼─────────┼─────────┤
│ 1  │96年6 月│高雄市三民區、│王易湋 │被告甲○○持用門號│甲○○販賣第二級毒│
│    │15日18時│苓雅區、高雄市│        │0000000000號行動電│品，累犯，處有期徒│
│    │30分許  │小港區○○路  │        │話，與王易湋所持  │刑3 年7 月。扣案如│
│    │        │431 號14樓前，│        │0000 000000 號行動│附表三編號6 所示手│
│    │        │該等地區其中之│        │電話聯絡買賣甲基安│機1 支（不含SIM 卡│
│    │        │某處。        │        │非他命事宜，由被告│）、附表三編號7 、│
│    │        │              │        │甲○○指定高雄市某│8 所示筆記本、現金│
│    │        │              │        │不詳地點交貨，王易│簿各1 本，均沒收。│
│    │        │              │        │湋以500 元之代價向│未扣案之販賣毒品所│
│    │        │              │        │被告甲○○購買第二│得新台幣500 元沒收│
│    │        │              │        │級毒品甲基安非他命│，如全部或一部不能│
│    │        │              │        │1 包（重量不詳）。│沒收，以其財產抵償│
│    │        │              │        │                  │之。              │
├──┼────┼───────┼────┼─────────┼─────────┤
│ 2  │96年6 月│高雄市三民區、│同上   │被告甲○○持用    │甲○○販賣第二級毒│
│    │29日20時│苓雅區、高雄市│        │0000000000行動電話│品，累犯，處有期徒│
│    │許      │小港區○○路  │        │與王易湋持有之    │刑3 年7 月。扣案如│
│    │        │431 號14樓前，│        │0000000000號行動電│附表三編號6 所示手│
│    │        │該等地區其中之│        │話聯絡買賣甲基安非│機1 支（不含SIM 卡│
│    │        │某處。        │        │他命事宜，由被告黃│）、附表三編號7 、│
│    │        │              │        │英智指定不詳地點交│8 所示筆記本、現金│
│    │        │              │        │貨，由王易湋以500 │簿各1 本，均沒收。│
│    │        │              │        │元之代價向被告黃英│未扣案之販賣毒品所│
│    │        │              │        │智購買第二級毒品甲│得新台幣500 元沒收│
│    │        │              │        │基安非他命1 包（重│，如全部或一部不能│
│    │        │              │        │量不詳）。        │沒收，以其財產抵償│
│    │        │              │        │                  │之。              │
├──┼────┼───────┼────┼─────────┼─────────┤
│ 3  │96年7 月│高雄市三民區、│同上   │被告甲○○持用    │甲○○販賣第二級毒│
│    │6 日18時│苓雅區、高雄市│        │0000000000號行動電│品，累犯，處有期徒│
│    │17分許  │小港區○○路  │        │話與王易湋持用之  │刑3 年7 月。扣案如│
│    │        │431 號14樓前，│        │00000000 00 號行動│附表三編號6 所示手│
│    │        │該等地區其中之│        │電話聯絡買賣甲基安│機1 支（不含SIM 卡│
│    │        │某處。        │        │非他命事宜，由被告│）、附表三編號7 、│
│    │        │              │        │甲○○指定不詳交貨│8 所示筆記本、現金│
│    │        │              │        │地點，由王易湋以  │簿各1 本，均沒收。│
│    │        │              │        │500 元之代價向被告│未扣案之販賣毒品所│
│    │        │              │        │甲○○購買第二級毒│得新台幣500 元沒收│
│    │        │              │        │品甲基安非他命1 包│，如全部或一部不能│
│    │        │              │        │（重量不詳）。    │沒收，以其財產抵償│
│    │        │              │        │                  │之。              │
├──┼────┼───────┼────┼─────────┼─────────┤
│ 4  │96年7 月│高雄市三民區、│同上   │被告甲○○持用    │甲○○販賣第二級毒│
│    │30日上午│苓雅區、高雄市│        │0000000000行動電話│品，累犯，處有期徒│
│    │7 時48  │小港區○○路  │        │與王易湋持用之    │刑3 年7 月。扣案如│
│    │分許    │431 號14樓前，│        │0000000000號行動電│附表三編號6 所示手│
│    │        │該等地區其中之│        │話聯絡買賣甲基安非│機1 支（不含SIM 卡│
│    │        │某處。        │        │他命事宜，由被告黃│）、附表三編號7 、│
│    │        │              │        │英智指定高雄市某處│8 所示筆記本、現金│
│    │        │              │        │為交貨地點，由王易│簿各1 本，均沒收。│
│    │        │              │        │湋以1000元之代價向│未扣案之販賣毒品所│
│    │        │              │        │被告甲○○購買第二│得新台幣1000元沒收│
│    │        │              │        │級毒品甲基安非他命│，如全部或一部不能│
│    │        │              │        │1 包（重量不詳）。│沒收，以其財產抵償│
│    │        │              │        │                  │之。              │
├──┼────┼───────┼────┼─────────┼─────────┤
│ 5  │96年8 月│高雄市三民區、│同上    │被告甲○○持用    │甲○○販賣第二級毒│
│    │4 日7 時│苓雅區、高雄市│        │0000000000號行動電│品，累犯，處有期徒│
│    │17分許  │小港區○○路  │        │話與王易湋持用    │刑3 年7 月。扣案如│
│    │        │431 號14樓前，│        │0000000000號行動電│附表三編號6 所示手│
│    │        │該等地區其中之│        │話聯絡買賣甲基安非│機1 支（不含SIM 卡│
│    │        │某處          │        │他命事宜，由被告黃│）、附表三編號7 、│
│    │        │              │        │英智指定交貨地點，│8 所示筆記本、現金│
│    │        │              │        │王易湋以1000元之代│簿各1 本，均沒收。│
│    │        │              │        │價向被告甲○○購買│未扣案之販賣毒品所│
│    │        │              │        │第二級毒品甲基安非│得新台幣1000元沒收│
│    │        │              │        │他命1 包（重量不詳│，如全部或一部不能│
│    │        │              │        │）。              │沒收，以其財產抵償│
│    │        │              │        │                  │之。              │
├──┼────┼───────┼────┼─────────┼─────────┤
│ 6  │96年8 月│高雄市三民區、│同上   │被告甲○○持用    │甲○○販賣第二級毒│
│    │17日17時│苓雅區、高雄市│        │0000000000號行動電│品，累犯，處有期徒│
│    │8 分許  │小港區○○路  │        │話與王易湋持用之  │刑3 年7 月。扣案如│
│    │        │431 號14樓前，│        │00000000 00 號行動│附表三編號6 所示手│
│    │        │該等地區其中之│        │電話聯絡買賣甲基安│機1 支（不含SIM 卡│
│    │        │某處。        │        │非他命事宜，由被告│）、附表三編號7 、│
│    │        │              │        │甲○○指定高雄市某│8 所示筆記本、現金│
│    │        │              │        │處為交貨地點，由王│簿各1 本，均沒收。│
│    │        │              │        │易湋以1000之代價向│未扣案之販賣毒品所│
│    │        │              │        │被告甲○○購買第二│得新台幣1000元沒收│
│    │        │              │        │級毒品甲基安非他命│，如全部或一部不能│
│    │        │              │        │1 包（重量不詳）。│沒收，以其財產抵償│
│    │        │              │        │                  │之。              │
├──┼────┼───────┼────┼─────────┼─────────┤
│ 7  │96年9 月│高雄市苓雅區三│鄭詠仁  │鄭詠仁於96年9 月10│甲○○販賣第二級毒│
│    │10日17時│多四路21號「大│        │日17 時13 分19秒以│品，累犯，處有期徒│
│    │30分許  │遠百百貨公司」│        │其持用之手機門號  │刑3 年7 月。扣案如│
│    │        │停車場內      │        │000000 0000 撥打被│附表三編號6 所示手│
│    │        │              │        │告甲○○持用之0938│機1 支（不含SIM 卡│
│    │        │              │        │329284門號與被告黃│）、附表三編號7 、│
│    │        │              │        │英智聯絡後，相約至│8 所示筆記本、現金│
│    │        │              │        │左列地點，並於左揭│簿各1 本，均沒收。│
│    │        │              │        │時間，由被告甲○○│未扣案之販賣毒品所│
│    │        │              │        │以1000元之代價販賣│得新台幣1000元沒收│
│    │        │              │        │重約0.4 公克之第二│，如全部或一部不能│
│    │        │              │        │級毒品甲基安非他命│沒收，以其財產抵償│
│    │        │              │        │1 包予鄭詠仁。    │之。              │
├──┼────┼───────┼────┼─────────┼─────────┤
│ 8  │96年9 月│高雄市三民區、│王易湋  │被告甲○○持用    │甲○○販賣第二級毒│
│    │21日14時│苓雅區、高雄市│        │0000000000號行動電│品，累犯，處有期徒│
│    │47分許  │小港區○○路  │        │話與王易湋持用之  │刑3 年7 月。扣案如│
│    │        │431 號14樓前，│        │00000000 00 號行動│附表二編號1 、附表│
│    │        │該等地區其中之│        │電話聯絡買賣甲基安│三編號1所 示甲基安│
│    │        │某處。        │        │非他命事宜，由被告│非他命5 包（合計驗│
│    │        │              │        │甲○○指定高雄市某│後淨重3.104 公克）│
│    │        │              │        │處為交貨地點，由王│沒收銷燬之；如附表│
│    │        │              │        │易湋以1000元之代價│三編號6 所示手機1 │
│    │        │              │        │向被告甲○○購買第│支（不含SIM 卡）、│
│    │        │              │        │二級毒品甲基安非他│附表三編號7 、8 所│
│    │        │              │        │命1 包（重量不詳）│示筆記本、現金簿各│
│    │        │              │        │。                │1 本，均沒收。未扣│
│    │        │              │        │                  │案之販賣毒品所得新│
│    │        │              │        │                  │台幣1000 元 沒收，│
│    │        │              │        │                  │如全部或一部不能沒│
│    │        │              │        │                  │收，以其財產抵償之│
│    │        │              │        │                  │。                │
└──┴────┴───────┴────┴─────────┴─────────┘
┌─────────────────────────────────────────────────┐
│附表二（96年10月16日在被告甲○○身上查扣之物品）                                                  │
├──┬─────────────┬────┬─────────────────┬─────────┤
│編號│    扣 案 物 名 稱        │  數量  │  說  明                          │是否沒收或沒收銷燬│
├──┼─────────────┼────┼─────────────────┼─────────┤
│ 1  │第二級毒品甲基安非他命    │ 3 小包 │均驗呈甲基安非他命陽性反應（詳見高│應依毒品危害防制條│
│    │                          │        │雄市立凱旋醫院96年11月12日高市凱醫│例第18條第1 項前段│
│    │                          │        │驗字第5422號濫用藥物成品鑑定書、高│                  │
│    │                          │        │雄醫學大學附設中和紀念醫院97年1 月│                  │
│    │                          │        │22日報告編號0000-000～121 號檢驗報│                  │
│    │                          │        │告）                              │                  │
├──┼─────────────┼────┼─────────────────┼─────────┤
│ 2  │1 粒眠                    │  8 顆  │均驗呈硝甲西泮陽性反應（高雄醫學大│不予沒收或沒收銷燬│
│    │                          │        │學附設中和紀念醫院97年9 月2 日報告│                  │
│    │                          │        │編號0000-000號檢驗報告），故係被告│                  │
│    │                          │        │甲○○持有之第三級毒品，與其販賣第│                  │
│    │                          │        │二級毒品犯罪無關連。              │                  │
├──┼─────────────┼────┼─────────────────┼─────────┤
│ 3  │夾鏈袋                    │  9 個  │與本案被告甲○○販賣第二級毒品犯罪│不予沒收或沒收銷燬│
│    │                          │        │無關。                            │                  │
├──┼─────────────┼────┼─────────────────┼─────────┤
│ 4  │吸食器                    │  1 批  │為被告甲○○施用毒品犯罪之工具，與│不予沒收或沒收銷燬│
│    │                          │        │本案販賣第二級毒品犯罪無關。      │                  │
└──┴─────────────┴────┴─────────────────┴─────────┘
┌─────────────────────────────────────────────┐
│附表三（在高雄市○鎮區○○路21號16樓之11被告甲○○住處內查扣之物品）                      │
├──┬────────────────┬────┬────────┬───────────┤
│編號│   扣 案 物 名 稱               │  數量  │     說明       │是否沒收或沒收銷燬    │
├──┼────────────────┼────┼────────┼───────────┤
│ 1  │第二級毒品甲基安非他命          │ 2 小包 │均驗呈甲基安非他│應依毒品危害防制條例第│
│    │                                │        │命陽性反應（詳見│18條第1 項前段沒收銷燬│
│    │                                │        │高雄市立凱旋醫院│                      │
│    │                                │        │96年11月12日高市│                      │
│    │                                │        │凱醫驗字第5422號│                      │
│    │                                │        │濫用藥物成品鑑定│                      │
│    │                                │        │書、高雄醫學大學│                      │
│    │                                │        │附設中和紀念醫院│                      │
│    │                                │        │97年1 月22日報告│                      │
│    │                                │        │編號0000-000、  │                      │
│    │                                │        │118 號檢驗報告）│                      │
├──┼────────────────┼────┼────────┼───────────┤
│ 2  │第三級毒品愷他命                │ 1 小包 │驗呈愷他命陽性反│不予沒收或沒收銷燬    │
│    │                                │        │應（高雄醫學大學│                      │
│    │                                │        │附設中和紀念醫院│                      │
│    │                                │        │97年9 月2 日報告│                      │
│    │                                │        │編號0000-000號檢│                      │
│    │                                │        │驗報告），故係被│                      │
│    │                                │        │告甲○○持有之第│                      │
│    │                                │        │三級毒品，與其販│                      │
│    │                                │        │賣第二級毒品犯罪│                      │
│    │                                │        │無關連。        │                      │
├──┼────────────────┼────┼────────┼───────────┤
│ 3  │夾鏈袋                          │ 220 個 │與本案被告甲○○│不予沒收或沒收銷燬    │
│    │                                │        │販賣第二級毒品犯│                      │
│    │                                │        │罪無關。        │                      │
├──┼────────────────┼────┼────────┼───────────┤
│ 4  │吸食器                          │  1 批  │為被告甲○○施用│不予沒收或沒收銷燬    │
│    │                                │        │毒品犯罪之工具，│                      │
│    │                                │        │與本案販賣第二級│                      │
│    │                                │        │毒品犯罪無關。  │                      │
│    │                                │        │                │                      │
├──┼────────────────┼────┼────────┼───────────┤
│ 5  │XG廠牌手機（手機序號：          │  1 支  │與本案被告甲○○│不予沒收或沒收銷燬    │
│    │000000000000000 ，內含門號      │        │販賣第二級毒品犯│                      │
│    │0000000000之SIM 卡1 張）        │        │罪無關。        │                      │
├──┼────────────────┼────┼────────┼───────────┤
│ 6  │ANY CALL廠牌手機（手機序號：    │  1 支  │左列手機（不含  │手機部分（不含SIM 卡）│
│    │000000000000000 ，內含謝俊賢申請│        │SIM 卡）為被告黃│應依毒品危害防制條例第│
│    │之門號0000000000之SIM 卡1 張）  │        │英智所有供本件販│19條第1 項規定沒收    │
│    │                                │        │賣第二級毒品犯行│                      │
│    │                                │        │所用之物。      │                      │
├──┼────────────────┼────┼────────┼───────────┤
│ 7  │筆記本                          │  1 本  │為被告甲○○所有│應依毒品危害防制條例第│
│    │                                │        │供本件販賣第二級│19條第1 項規定沒收    │
│    │                                │        │毒品犯行所用之物│                      │
│    │                                │        │。              │                      │
├──┼────────────────┼────┼────────┼───────────┤
│ 8  │現金簿                          │  1 本  │為被告甲○○所有│應依毒品危害防制條例第│
│    │                                │        │供本件販賣第二級│19條第1 項規定沒收    │
│    │                                │        │毒品犯行所用之物│                      │
│    │                                │        │。              │                      │
├──┼────────────────┼────┼────────┼───────────┤
│ 9  │房屋租賃契約書                  │  1 份  │與本案被告甲○○│不予沒收或沒收銷燬    │
│    │                                │        │販賣第二級毒品犯│                      │
│    │                                │        │罪無關。        │                      │
└──┴────────────────┴────┴────────┴───────────┘

司法院資訊處製作；財團法人民間司法改革基金會備份。
